Elena Ortega Frontend Engineer



Senior Frontend Engineer con más de 8 años de experiencia y pasión por crear experiencias de usuario atractivas. Proficiente en HTML, CSS, JavaScript y varios frameworks de frontend. Fuertes habilidades para resolver problemas y especial atención en el diseño.

EXPERIENCIA PROFESIONAL



Gofore

Enero 2019 - Actualidad

Aplicación móvil para un Cliente en el sector de Mobilidad

10 2021 - Present

Lead Develop

Desarrollo de una aplicación iOS y Android usando React Native que es usada por más de 1.5 millones de usuarios y ha logrado el primer puesto como aplicación gratuita en iOS y aseguró la 4ª posición en Android en Suecia.

 $React \ Native \cdot React JS \cdot Typescript \cdot Storybook \cdot GraphQL \cdot Parcel \cdot Jest \cdot Datadog \cdot Firebase \cdot Fastlane \cdot Gitlab \cdot Scrum \cdot English \cdot Storybook \cdot GraphQL \cdot Parcel \cdot Jest \cdot Datadog \cdot Firebase \cdot Fastlane \cdot Gitlab \cdot Scrum \cdot English \cdot GraphQL \cdot Parcel \cdot Jest \cdot Datadog \cdot Firebase \cdot Fastlane \cdot Gitlab \cdot Scrum \cdot English \cdot GraphQL \cdot Parcel \cdot Jest \cdot Datadog \cdot Firebase \cdot Fastlane \cdot Gitlab \cdot Scrum \cdot Fastlane \cdot Gitlab \cdot Scrum \cdot Fastlane \cdot Gitlab \cdot Scrum \cdot GraphQL \cdot Fastlane \cdot Gitlab \cdot Scrum \cdot GraphQL \cdot Fastlane \cdot Gitlab \cdot Scrum \cdot GraphQL \cdot GraphQL$

Web para un Cliente en el sector de Prevención de Riesgos Laborales

02.2021 - 09.2021

Fullstack develope

Lideré el desarrollo de una plataforma web de prevención de riesgos, integrando planos interactivos y pautas de seguridad. Brindé soporte principal durante la fase de culminación, manteniendo aplicaciones React Native para iOS y Android.

 $ReactJS \cdot Typescript \cdot HTML \cdot Scss \cdot React\ Native \cdot Firebase \cdot NodeJS \cdot Github \cdot Scrum \cdot Trello \cdot English \cdot Firebase \cdot NodeJS \cdot Github \cdot Scrum \cdot Trello \cdot English \cdot Firebase \cdot NodeJS \cdot Github \cdot Scrum \cdot Trello \cdot Firebase \cdot NodeJS \cdot Github \cdot Scrum \cdot Firebase \cdot NodeJS \cdot Github \cdot Firebase \cdot Firebase \cdot Firebase \cdot Firebase \cdot NodeJS \cdot Github \cdot Scrum \cdot Firebase \cdot Firebas$

Web para un Cliente en el sector Universidad

10 2020 - 01 2021

Frontend develope

Panel para recopilar y analizar datos de múltiples plataformas de redes sociales, incorporando representaciones gráficas intuitivas para ilustrar tendencias y patrones de discurso de odio.

 $Angular \cdot Typescript \cdot HTML \cdot Scss \cdot Bootstrap \cdot D3 \cdot Gitlab \cdot Scrum \cdot Jira \cdot English$

Web para un Cliente en el sector IoT

09.2019 - 10.2020

Frontend develope

Migración de Angular JS a Angular y desarrollo nuevas características para un sistema de monitoreo de datos de medición basado en la nube.

Web para un Cliente en el sector Universidad

06.2019 - 08.2019

Frontend develope

Proyecto de integración de API en un mapa visual, facilitando la ubicación de tiendas dentro de centros comerciales a través de un CMS personalizado.

 $Figma \cdot ReactJS \cdot HTML \cdot Sass \cdot Material \ UI \cdot Here \ Maps \cdot i 18n \cdot RESTful \ API \cdot Babel \cdot Webpack \cdot Jest \cdot Selenium \cdot Gitlab \cdot Scrum \cdot Trello \cdot English$

Web para un proyecto interno

01.2019 - 05.2019

Frontend developer

Desarrollo de una interfaz de usuario optimizada para las necesidades de la oficina, entregando información personalizada e integrando la aplicación con varios APIs de redes sociales.

 $\mathsf{Sketch} \cdot \mathsf{Marvel} \cdot \mathsf{ReactJS} \cdot \mathsf{HTML} \cdot \mathsf{Sass} \cdot \mathsf{Material} \ \mathsf{UI} \cdot \mathsf{Bitbucket} \cdot \mathsf{Scrum} \cdot \mathsf{Trello} \cdot \mathsf{English}$



Accenture

Junio 2015 - Diciembre 2018

Web para un Cliente en el sector de las Compañías de Seguros

02.2018 - 12.2018

rontend developer

Lideración de la iniciativa de transformación digital para uno de los grupos de seguros más grandes en Austria, Europa Central y del Este, encabezando la definición, análisis e implementación de productos de software.

AngularJS · EC6 · HTML · Sass · Bootstrap · Responsive Design · Handlebars · RESTful API · Scrum · Jira · Github · English

Web para un Cliente en el sector Bancario

05.2017 - 01.2018

Frontend develope

Participación en la transformación digital de un importante grupo financiero, involucración en el análisis de los requisitos del cliente, mejora de flujos de trabajo basados en formularios, estimación de tareas, modelado de formularios y desarrollo frontend.

Web para un Cliente en el sector Bancario

05.2016 - 04.2017

Frontend develope

Desarrollo de un portal de tarjetas de crédito, lo cual implicó el análisis de los requisitos del cliente y la estimación de tareas, seguido por el desarrollo del frontend.

 $Angular JS \cdot HTML \cdot Sass \cdot Bootstrap \cdot Responsive \ Design \cdot RESTful \ API \cdot Scrum \cdot Jira \cdot Github \cdot English \cdot Responsive Design \cdot RESTful \ API \cdot Scrum \cdot Jira \cdot Github \cdot English \cdot Responsive Design \cdot RESTful \ API \cdot Scrum \cdot Jira \cdot Github \cdot English \cdot Responsive Design \cdot RESTful \ API \cdot Scrum \cdot Jira \cdot Github \cdot English \cdot Responsive Design \cdot RESTful \ API \cdot Scrum \cdot Jira \cdot Github \cdot English \cdot Responsive Design \cdot RESTful \ API \cdot Scrum \cdot Jira \cdot Github \cdot English \cdot Responsive Design \cdot RESTful \ API \cdot Scrum \cdot Jira \cdot Github \cdot English \cdot Responsive Design \cdot RESTful \ API \cdot Scrum \cdot Jira \cdot Github \cdot English \cdot Responsive Design \cdot RESTful \ API \cdot Scrum \cdot Jira \cdot Github \cdot English \cdot Responsive Design \cdot RESTful \ API \cdot Scrum \cdot Jira \cdot Github \cdot English \cdot Responsive Design \cdot Res$

Diversos proyectos

06.2015 - 04.2016

Frontend develope

Implementación de nuevas características y mejoras para los productos de la empresa dentro del departamento de I+D, utilizando una arquitectura de modelo vista controlador (MV'), integrando redes sociales en una plataforma multicanal e incorporando un motor de flujo de trabajo en una aplicación Java.

AngularJS · HTML · CSS · Mocha · Facebook API · Twitter API · Yammer API · Java · Oracle D · Activiti · Alfresco · English

github.com/elenaorfe

- Inkedin.com/in/elenaorfe
- □ elenaorfe@gmail.com
- Ciudadano EU

PROYECTOS PERSONALES

Portfolio Personal

2024

https://www.elenaorfe.com

Creación de un sitio web para mi portafolio utilizando Next.js con Tailwind CSS, integración de un chatbot alimentado por OpenAl para conversaciones naturales y despliegue del proyecto en Vercel.

Next.js · Typescript · Tailwind · Sass · Vercel · a11y · OpenAl API

Arquitectura y diseño de interiores

021

nttps://www.doscestudio.com

Desarrollo de un sitio web con un CMS de WordPress Headless, integrado con Next,js con Tailwind CSS, y despligue en Vercel.

Next.js · Typescript · Tailwind · GraphQL Wordpress · Web hosting · a11y

Portfolio Restauradora

202

Desarrollo de un sitio web con un CMS de WordPress Headless, integrado con Next.js con Tailwind CSS, y desplique en

Next.js · Typescript · Tailwind · GraphQL Wordpress · Web hosting · a11y

Asociación Scout

Vercel.

201

Desarrollo de un plugin de WordPress para un sitio web.

 $\mathsf{PHP} \cdot \mathsf{Wordpress} \cdot \mathsf{Bootstrap} \cdot \mathsf{Web} \ \mathsf{hosting}$

CONOCIMIENTOS TÉCNICOS

 $\textbf{Frontend} \cdot \text{React Native} \cdot \text{ReactJS}$ · Typescript · Storybook · GraphQL · HTML · Angular · AngularJS · Leaflet maps · i18n · RESTful API · Sass · Material UI · Here Maps · Javascript · jQuery · Next.js · OpenAl API infrastructure Parcel · Firebase · Fastlane · Webpack Vercel testing Jest Karma · Selenium tool · Datadog · i18n · Gitlab **style** · Scss Bootstrap · D3 · Responsive $\mathsf{Design} \cdot \mathsf{Sass} \cdot \mathsf{Material} \, \mathsf{UI} \cdot \mathsf{CSS} \cdot \\$ Mocha · Facebook API · Twitter API · Yammer API · Java · Oracle D · Activiti · Alfresco · Tailwind runtime NodeJS accessibility anny cms · Wordpress

EDUCACIÓN

2016 -

Máster en IoT, Domótica y Smart Cities

Universidad de Salamanca (España)

Programa Erasmus 2013 - 2014

Technische Universität Dresde (Alemania)

Grado en Ingeniería en 2010 -Tecnologías Industriales 2015 Universidad de Málaga (España)

Español Inglés Alemán